【裁判字號】    99,易,304
【裁判日期】    990519
【裁判案由】    竊盜
【裁判全文】
臺灣屏東地方法院刑事判決               99年度易字第304號
公  訴  人  臺灣屏東地方法院檢察署檢察官
被      告  甲○○
上列被告因竊盜案件，經檢察官提起公訴（99年度偵字第373 、
1498號），嗣因被告就被訴事實為有罪之陳述，經本院裁定適用
簡式審判程序審理，判決如下：
    主  文
甲○○犯如附表編號1 至編號7 所示之罪，各處如附表編號1 至
編號7 所示之刑。應執行有期徒刑壹年壹月，如易科罰金，以新
臺幣壹仟元折算壹日。
    事  實
一、甲○○分別於附表所示之時間、地點，意圖為自己不法之所
    有，各以附表所示之方式竊取附表所示之財物得手。嗣經警
    分別於98年12月21日13時5 分許、99年2 月17日18時20分許
    ，在高雄縣鳳山市○○○路與建軍路口、屏東縣屏東市○○
    路221 巷口前，發覺甲○○有異而加以攔查，甲○○於警方
    尚未發覺其有為附表編號3 至6 之竊盜犯行前，即向警坦白
    供認有為該4 件竊盜犯行，警方並清查甲○○所竊得之贓物
    等，循線查獲甲○○其餘竊盜犯行。
二、案經高雄縣政府警察局鳳山分局、屏東縣政府警察局屏東分
    局報告臺灣屏東地方法院檢察署檢察官偵查起訴。
    理  由
一、按本件被告所犯係死刑、無期徒刑、最輕本刑為3 年以上有
    期徒刑以外之罪，其於準備程序就被訴事實為有罪之陳述，
    經本院告知簡式審判程序之旨，並聽取其與公訴人之意見後
    ，認無不得或不宜改依簡式審判程序進行之情事，依刑事訴
    訟法第273 條之1 第1 項規定，當庭裁定本件行簡式審判程
    序，合先敘明。
二、上揭犯罪事實，業據被告於本院審理中坦承不諱，此外並有
    證人傅秋榮、乙○○、丙○○、邱士軒、丁○○及王楷群於
    警詢中、證人己○○於偵查中、證人戊○○於警詢及偵查中
    證述、搜索扣押筆錄、扣押物品目錄表、贓物認領保管單、
    監視錄影光碟、監視器錄影翻拍照片及蒐證照片等，足認被
    告前揭自白與事實相符，本案事證明確，被告犯行堪以認定
    。
三、另查依屏東縣政府警察局屏東分局屏警分刑字第0990004756
    號卷內所附偵查報告可知，就附表編號3 至6 之竊盜犯行，
    於警員未發覺被告有為該等竊盜犯行前，被告即已主動向警
    員坦承有為該等竊盜犯行而自首接受裁判（雖就附表編號4
    之竊盜犯行，被告於本院移審訊問時一度曾否認該件犯行，
    惟其後被告亦已改口承認犯罪，則其雖曾一度否認犯罪，應
    認此僅係其訴訟防禦權之行使，不影響該件竊盜犯行仍有自
    首之認定），故就附表編號3 至6 之竊盜犯行，被告所為應
    已符合刑法第62條前段自首之規定，並予述明。
四、核被告就附表編號1 至7 所為，均係犯刑法第320 條第1 項
    之竊盜罪。被告於附表編號3 所列時間、地點，同時竊取被
    害人丙○○、邱士軒財物之行為，係一行為觸犯數罪名，為
    想像競合犯，應從一較重之竊盜罪處斷。被告於附表編號1
    至7 所示時間、地點，前後為7 件竊盜犯行，犯意各別，行
    為及被害人不同，應予分論併罰。被告就附表編號3 至6 之
    竊盜犯行，如上所述符合自首規定，故本院予以減輕其刑。
    爰審酌被告尚有工作能力，不思以己力賺取金錢，竟多次竊
    取他人機車、車內財物等，行竊次數頗多，造成各被害人之
    財物損失，所為實值非難，惟就附表編號3 至6 之竊盜犯行
    ，本院依自首規定減輕其刑，及審酌就附表編號2 至編號6
    機車，被害人被竊不久後均即於原停放地點附近尋得，顯見
    被告竊取時間非長，兼衡被告犯後終已坦承犯行、其犯罪之
    動機、手段、所獲利益、經濟狀況及智識程度等一切情狀，
    分別量處如附表編號1 至7 所示之刑，並定其易科罰金之折
    算標準如附表編號1 至7 所示，及依法定應執行之刑並再定
    其易科罰金之折算標準如主文所示，以示懲儆。
五、末查被告雖曾因詐欺案件，經法院分別判處有期徒刑4 月、
    減為有期徒刑6 月確定，嗣就前開判處4 月有期徒刑部分，
    經裁定減為有期徒刑2 月，並與前開已減為6 月之有期徒刑
    部分，合併定應執行有期徒刑7 月確定，甫於98年8 月1 日
    縮刑執行完畢，有臺灣高等法院被告前案紀錄表在卷可稽，
    惟被告另曾於94、95年年初另犯偽造文書等案件，該案甫於
    98年12月16日由最高法院以98年度台上字第7529號判決確定
    尚未執行，並與前開2 件詐欺案件合於數罪併罰應以裁定定
    其應執行刑之要件，是就數罪併罰應定其應執行之刑而言，
    既尚有部分徒刑未曾執行，則全部徒刑顯尚未執行完畢，本
    案被告所犯附表各罪，依法即不得論以累犯，起訴書認被告
    附表各件竊盜均應論以累犯云云，尚有誤會，並予述明。
據上論斷，應依刑事訴訟法第273 條之1 第1 項、第299 條第1
項前段，刑法第320 條第1 項、第55條、第62條前段、第41條第
1項 前段、第8 項、第51條第5 款，刑法施行法第1 條之1 ，判
決如主文。
本案經檢察官劉昀到庭執行職務。
中    華    民    國    99    年    5     月    19    日
                  刑事第一庭    法  官  黃紀錄
以上正本證明與原本無異。
如不服本判決應於收受判決後10日內向本院提出上訴書狀，並
應敘述具體理由；其未敘述上訴理由者，應於上訴期間屆滿後
20日內向本院補提理由書（均須按他造當事人之人數附繕本）
「切勿逕送上級法院」。
中    華    民    國    99    年    5    月    19    日
                                    書記官  戴仲敏
 ┌──┬─────┬──────┬────┬──────────┬──────────┐
 │編號│  時  間  │  地    點  │被害人  │手段及竊得財物      │ 宣告罪刑           │
 │    │          │            │        │                    │                    │
 ├──┼─────┼──────┼────┼──────────┼──────────┤
 │ 1  │98年12月2 │屏東縣屏東市│傅秋榮  │趁傅秋榮忘記取下其所│甲○○犯竊盜罪，處有│
 │    │日14時許  │仁愛路188號 │        │有之車牌號碼OPR-653 │期徒刑肆月，如易科罰│
 │    │          │家樂福量販店│        │號重型機車鑰匙之際，│金，以新臺幣壹仟元折│
 │    │          │前          │        │徒手竊取該機車得逞，│算壹日。            │
 │    │          │            │        │嗣經警於98年12月21日│                    │
 │    │          │            │        │13時5分許，在高雄縣 │                    │
 │    │          │            │        │鳳山市○○○路與建軍│                    │
 │    │          │            │        │路口發覺有異，始循線│                    │
 │    │          │            │        │查獲上情。          │                    │
 ├──┼─────┼──────┼────┼──────────┼──────────┤
 │ 2  │99年2月1日│屏東縣屏東市│乙○○  │趁乙○○忘記取下其使│甲○○犯竊盜罪，處有│
 │    │14時許    │仁愛路188號 │        │用之車牌號碼PJK-610 │期徒刑月，如易科罰│
 │    │          │家樂福量販店│        │號重型機車鑰匙之際，│金，以新臺幣壹仟元折│
 │    │          │前          │        │徒手竊取該機車及車內│算壹日。            │
 │    │          │            │        │之身分證2張、印章2枚│                    │
 │    │          │            │        │得逞。              │                    │
 ├──┼─────┼──────┼────┼──────────┼──────────┤
 │ 3  │99年2月12 │屏東縣屏東市│丙○○  │趁丙○○忘記取下其使│甲○○犯竊盜罪，處有│
 │    │日16時10分│中正路72號太│邱士軒  │用之車牌號碼TC2-088 │期徒刑月，如易科罰│
 │    │許        │平洋百貨前  │        │號機車鑰匙之際，徒手│金，以新臺幣壹仟元折│
 │    │          │            │        │竊取該機車及邱士軒所│算壹日。            │
 │    │          │            │        │有、置放於車內之NOKI│                    │
 │    │          │            │        │A牌行動電話1支（內含│                    │
 │    │          │            │        │門號晶片卡1張，序號 │                    │
 │    │          │            │        │00000000000000，業已│                    │
 │    │          │            │        │發還）得逞。        │                    │
 ├──┼─────┼──────┼────┼──────────┼──────────┤
 │ 4  │99年2月14 │屏東縣屏東市│己○○  │趁己○○忘記取下其使│甲○○犯竊盜罪，處有│
 │    │日18時30分│中正路72號太│        │用之車牌號碼OWI-710 │期徒刑貳月，如易科罰│
 │    │至21時30分│平洋百貨前  │        │號重型機車鑰匙之際，│金，以新臺幣壹仟元折│
 │    │間某時許  │            │        │徒手竊取該機車得逞。│算壹日。            │
 ├──┼─────┼──────┼────┼──────────┼──────────┤
 │ 5  │99年2月16 │屏東縣屏東市│丁○○  │趁丁○○忘記取下其使│甲○○犯竊盜罪，處有│
 │    │日14時30分│逢甲路20號前│        │用之車牌號碼PFN-882 │期徒刑貳月，如易科罰│
 │    │許        │            │        │號重型機車鑰匙之際，│金，以新臺幣壹仟元折│
 │    │          │            │        │徒手竊取該機車得逞。│算壹日。            │
 ├──┼─────┼──────┼────┼──────────┼──────────┤
 │ 6  │99年2月16 │屏東縣屏東市│戊○○  │趁戊○○忘記取下其使│甲○○犯竊盜罪，處有│
 │    │日15時至18│中山公園停車│        │用之車牌號碼WOX-842 │期徒刑貳月，如易科罰│
 │    │時間某時許│場旁        │        │號輕型機車鑰匙之際，│金，以新臺幣壹仟元折│
 │    │          │            │        │徒手竊取該機車及車內│算壹日。            │
 │    │          │            │        │之零錢得逞。        │                    │
 ├──┼─────┼──────┼────┼──────────┼──────────┤
 │ 7  │99年1月30 │屏東縣屏東市│王楷群  │趁王楷群將其所有之SO│甲○○犯竊盜罪，處有│
 │    │日15時20分│中正路72號太│        │NY ERICSSON牌行動電 │期徒刑貳月，如易科罰│
 │    │許        │平洋百貨前  │        │話1支（內含門號晶片 │金，以新臺幣壹仟元折│
 │    │          │            │        │卡1張，序號000000000│算壹日。            │
 │    │          │            │        │764743，業已發還）置│                    │
 │    │          │            │        │放於其使用之車牌號碼│                    │
 │    │          │            │        │200-CUA號機車前方置 │                    │
 │    │          │            │        │物箱時，徒手竊取該行│                    │
 │    │          │            │        │動電話得逞。        │                    │
 └──┴─────┴──────┴────┴──────────┴──────────┘

司法院資訊處製作；財團法人民間司法改革基金會備份。
